【裁判字號】    92,交聲,442
【裁判日期】    920624
【裁判案由】    聲明異議
【裁判全文】
臺灣臺中地方法院交通事件裁定                    九十二年度交聲字第四四二號
     原處分機關     交通部公路總局台中區監理所
     異議人即
     受處分人       甲○○
右列受處分人因違反道路交通管理處罰條例案件，對於交通部公路總局台中區監理所
九十二年四月十七日所為之裁決（中監違字第裁六○─ＣＹ0000000號裁決書
），聲明異議，本院裁定如左：
    主  文
異議駁回。
    理  由
一、原處分機關略以：異議人即受處分人甲○○，於九十二年二月九日十八時三十分
    許，因其駕駛車號ＮＱ─三三二一號自用小客車，在台北縣石門鄉○○路禁止臨
    時停車處所停車之違規事實，經台北縣政府警察局交通隊員警以採證照片依法逕
    行舉發，受處分人依限期提出申訴，經向原舉發機關查證違規屬實，該所遂於九
    十二年四月十七日以中監違字第裁六○─ＣＹ0000000號裁決書，裁處受
    處分人違反道路交通管理處罰條例第五十六條第一項第一款之規定，處罰鍰新台
    幣九百元整，逾期則依違反道路交通管理事件統一裁罰標準表及裁決書處罰主文
    裁處，於法並無不合等語。
二、本件受處分人甲○○則以：其停車時詳查四週，均無禁止臨時停車標示，其並非
    停在禁止臨時停車之處所，更沒有停放在紅線區域之範圍，係停放於路邊畫線外
    面，顯然並未違規，爰聲明異議云云。
三、按汽車駕駛人停車時，有在禁止臨時停車處所停車之情形者，處新台幣六百元以
    上一千二百元以下罰鍰；又按汽車停車時，在禁止臨時停車處所不得停車之規定
    。道路交通管理處罰條例第五十六條第一項第一款及道路交通安全規則第一百十
    二條第一項第一款與違反道路交通管理事件統一裁罰標準表分別定有明文。經查
    ：本件受處分人於九十二年二月九日十八時三十分許，因其駕駛車號ＮＱ─三三
    二一號自用小客車，在台北縣石門鄉○○路禁止臨時停車處所停車之違規事實，
    經台北縣政府警察局交通隊員警以採證照片依法逕行舉發等情，非但為受處分人
    於異議狀所不爭執，並有台北縣政府警察局舉發之違反道路交通管理事件通知單
    一紙、採證照片一張與裁決書一份在卷可稽。雖受處分人辯稱：四週均無禁止臨
    時停車標示，其並非停在禁止臨時停車之處所，更沒有停放在紅線區域之範圍，
    係停放於路邊畫線外面云云。惟經本院審酌卷內之採證照片及台北縣政府警察局
    金山分局九十二年四月三日金警交裁字第○九二○○○三九四二號函顯示，受處
    分人之車輛確實停放在紅線區域，違規事實明確。所謂禁止臨時停車之處所，依
    該條款之立法意旨，指該禁止停車區域左側、右側、全部緊靠道路範圍內皆屬之
    。是本件受處分人於上開時、地之違規事實，已堪認定。受處分人上上辯解，要
    屬卸責之詞，殊無可取。從而，原處分機關據以援引上開規定，裁處罰鍰新台幣
    九百元整，逾期則依裁決書處罰主文規定處罰，並無不當，本件異議為無理由，
    應予駁回。
四、據上論斷，應依道路安全管理處罰條例第八十七條、道路交通案件處理辦法第十
    九條，裁定如主文。
中      華      民      國    九十二    年      六      月    二十四    日
                                        臺灣臺中地方法院交通法庭
                                            法  官    許  金  樹
右正本證明與原本無異。
如不服本裁定應於送達後五日內向本院提出抗告狀。
                                            書記官
中      華      民      國    九十二    年      六      月    二十四    日


司法院資訊處製作；財團法人民間司法改革基金會備份。
